臺灣臺中地方法院刑事判決　　　　　　　94年度易字第1641號
公　訴　人　臺灣臺中地方法院檢察署檢察官
被　　　告　丙○○原名李君立.
　　　　　　癸○○
上列被告因竊盜案件，經檢察官提起公訴（九十四年度偵字第
九一六六號）及移送併案審理（九十四年度偵字第一二七○六、
一三四七五、一四六六九、一五一一三號），本院合議庭裁定由
受命法官獨任進行簡式審判程序，判決如下：
    主    文
丙○○共同連續攜帶兇器竊盜，累犯，處有期徒刑壹年拾月，扣
案之一字起子壹支、破壞剪壹支、自製起子壹支、手電筒壹支，
均沒收。
癸○○共同連續攜帶兇器竊盜，處有期徒刑壹年，扣案之一字起
子壹支、鑰匙貳支，均沒收。
    犯罪事實
一、丙○○前曾於民國八十九年間因施用毒品案件，經本院以八
    十九年度訴字第一三八一號判處應執行有期徒刑一年二月確
    定；復因犯竊盜案件，經臺灣高等法院臺中分院以八十九年
    度上易字第二四二八號判處有期徒刑八月確定，經與前開施
    用毒品案件合併定執行刑為一年十月；再於九十年間又因施
    用第一級毒品案件，經本院以九十年度訴字第八九八號判處
    有期徒刑一年確定，接續執行於九十三年六月九日縮刑假釋
    期滿執行完畢。癸○○前曾於八十七年間因犯搶奪罪，經本
    院以八十七年度訴字第七三五號判處有期徒刑四月，緩刑四
    年確定，再於同年間緩刑期內，更犯違反懲治盜匪條例及搶
    奪案件，經臺灣高等法院臺中分院以八十八年度上訴字第三
    五四號判處有期徒刑七年及一年八月，應執行有期徒刑八年
    六月確定，並撤銷前案緩刑宣告，於九十三年一月十五日縮
    短刑期假釋出監（縮刑期滿日為九十六年四月七日，不構成
    累犯）。詎其二人猶不知悛悔，復分別基於意圖為自己不法
    所有之概括犯意，獨自一人或分別與如附表所示之人共同基
    於竊盜之犯意聯絡及行為分擔，於如附表所示之時間、地點
    、以如附表所示之方式，連續竊取他人財物，並分別於附表
    所示之時間、地點為警查獲，並扣得如附表所示之物，始得
    悉上情。
二、案經臺中縣警察局和平分局報請臺灣臺中地方法院檢察署檢
    察官偵查起訴及同署檢察官移送併案審理。
 　 理    由
一、本件被告丙○○、癸○○所犯係死刑、無期徒刑、最輕本刑
    為三年以上有期徒刑以外之罪，其於準備程序中就被訴事實
    為有罪之陳述，經告知簡式審判程序之旨，並聽取公訴人及
    被告之意見後，本院合議庭認為適宜而裁定由受命法官獨任
    進行簡式審判程序，合先敘明。
二、上揭犯罪事實，業據被告丙○○、癸○○於警詢、偵訊中及
    本院審理時坦承不諱，核與被害人壬○○、丑○○、戊○○
    、子○○、庚○○、吳耀宗、甲○○、丁○○於警詢及偵訊
    中指訴及證人商永義、辛○○於警詢中證述之情節相符，並
    有機車駕照一張、郵政劃撥儲金存款收據二張、舒跑飲料十
    瓶、長壽牌香菸十一包、七星牌香菸十三包、555牌香菸二
    包、峰牌香菸三包、大衛杜夫牌香菸四包、一字起子一支、
    鑰匙二支、破壞剪一支、自製起子一支、手電筒一支等物扣
    案，復有被害人立具之贓物認領保管單七紙、現場照片十六
    幀、現場圖一紙、車輛失竊、車牌失竊資料個別查詢報表－
    查詢車輛認可資料二份在卷可稽，足見被告二人之自白與事
    實相符，本件事證明確，被告二人犯行均足堪認定。
三、按刑法第三百二十一條第一項第三款之攜帶兇器竊盜罪，係
    以行為人攜帶兇器竊盜為其加重條件，此所謂兇器，其種類
    並無限制，凡客觀上足對人之生命、身體、安全構成威脅，
    具有危險性之兇器均屬之，且祇須行竊時攜帶此種具有危險
    性之兇器為已足，並不以攜帶之初有行兇之意圖為必要（最
    高法院七十九年台上字第五二五三號判例意旨參照）。被告
    二人及其同夥「阿明」、「阿輝」等人持上開鐵製扳手一支
    、一字起子一支、破壞剪一支及自製起子一支撬開破壞被害
    人之車窗、檳榔攤門鎖、車窗門鎖、福興宮鐵窗後行竊，所
    使用之上開竊盜工具均為金屬材質，足以為殺傷人之生命、
    身體之器械，要係具有危險性之兇器無誤。故核被告二人如
    附表所示行為，係犯刑法第三百二十條第一項及第三百二十
    一條第一項第三款、第四款、第二項之竊盜罪及刑法第三百
    五十四條之毀損物品罪（各該次犯行所犯法條詳如附表）。
    被告丙○○、癸○○與「阿明」、「阿輝」等人就如附表所
    示之犯行，分別有犯意之聯絡及行為之分擔，為共同正犯（
    各次共犯情形詳如附表）。附表編號第二、六號之竊盜罪與
    毀損物品二罪間，有方法結果之牽連關係，為牽連犯，附表
    編號第二號應從一重之刑法第三百二十條第一項之竊盜罪處
    斷，附表編號第六號應從一重之刑法第三百二十一條第一項
    第三款、第四款、第二項之結夥三人以上攜帶兇器竊盜未遂
    處斷。按連續犯須基於概括犯意，連續數行為而犯同一罪名
    ，所謂同一罪名，指構成犯罪相同之罪名而言，而刑法第三
    百二十一條第一項各款之加重竊盜罪，僅係竊盜罪之加重條
    件，各款之罪質相同；又刑法第三百二十一條第一項各款之
    加重竊盜罪，係屬刑法第三百二十條第一項普通竊盜罪之加
    重條件，二罪之罪質相同，自得成立連續犯。（司法院大
    法官會議釋字第一五二號解釋、最高法院六十七年六月二十
    日六十七年度第六次暨第七次刑事庭庭推總會議決議（一）
    參照）。被告二人係因缺錢花用而連續偷竊，是被告二人上
    開竊盜行為，時間緊接，犯罪構成要件相同，顯係基於概括
    犯意而反覆為之，為連續犯，應依刑法第五十六條之規定，
    被告丙○○、癸○○均應從一重論以刑法第三百二十一條第
    一項第三款之共同攜帶兇器竊盜罪，並均依法加重其刑。查
    被告丙○○有如犯罪事實欄所載之犯罪前科，於九十三年六
    月九日假釋期滿執行完畢，此有臺灣臺中地方法院檢察署刑
    案資料查註紀錄表及臺灣高等法院被告全國前案紀錄表各一
    份在卷足憑，其於五年以內再犯本件有期徒刑以上之罪，為
    累犯，應依刑法第四十七條之規定，遞加重其刑。爰審酌被
    告丙○○、癸○○均素行不佳，所犯竊盜次數及犯罪所得不
    低，對社會治安所生危害重大，且未與被害人達成和解賠償
    損失，法治觀念淡薄，惟念其犯後尚能坦承犯行，態度良好
    ，及其犯罪之動機、目的、手段等一切情狀，分別量處如主
    文所示之刑。又保安處分係對受處分人將來之危險性所為拘
    束其身體、自由之處置，以達教化與治療之目的，為刑罰之
    補充制度，本諸法治國家保障人權之原理及刑法之保護作用
    ，其法律規定之內容，應受比例原則之規範，使保安處分之
    宣告，與行為人所為行為之嚴重性，行為人所表現之危險性
    ，及對行為人未來行為之期待性相當，司法院大法官會議釋
    字第四七一號解釋可資參照。本件被告二人之犯罪行為雖值
    非難，惟本院衡酌其行為之嚴重性、行為人所表現之危險性
    及對於未來行為之期待性，依憲法比例原則之規範，認本件
    量處被告二人如主文所示之刑，已足收懲儆之效，未達須以
    保安處分預防矯治之程度，尚無施以強制工作之必要，附此
    敘明。
三、至扣案之一字起子一支，係被告丙○○所有，且均係供被告
    二人竊盜所用之物；扣案之鑰匙二支，係被告癸○○所有，
    且係供被告癸○○竊盜所用之物，業據被告二人供明在卷，
    又扣案之破壞剪一支、自製起子一支及手電筒一支，被告丙○○供稱為共犯「阿明」所有，且係供犯罪所用之物，爰均
    依刑法第三十八條第一項第二款規定，併宣告沒收之。至扣
    案之遠傳電信公司SIM卡編號000000000000000號一張，被告
    丙○○供稱為其所有，但係供其自行撥打使用與本案無關，
    本院復查無證據足資證明上開物品確係被告丙○○供犯罪所
    用之物；另附表編號第一號之鐵製扳手一支及如附表編號第
    三號之竊盜之鑰匙一支，因未據扣案，且無證據證明屬違禁
    物，為免執行之困難，爰均不於本案宣告沒收，附此敘明。
四、又按檢察官就犯罪事實一部起訴者，其效力及於全部，刑事
    訴訟法第二百六十七條定有明文；經查本件公訴人提起公訴
    之部分（九十四年度偵字第九一六六號）及移送併案審理部
    分（九十四年度偵字第一二七○六、一三四七五、一四六六
    九、一五一一三號），有連續犯及牽連犯之關係，已如前述
    ，屬裁判上一罪，本院自應就移送併辦部分併予審理，附此
    敘明。
據上論斷，應依刑事訴訟法第二百七十三條之一第一項、第二百
九十九條第一項前段，刑法第二十八條、第五十六條、第三百二
十一條第一項第三款、第三百五十四條、第五十五條、第四十七
條、第三十八條第一項第二款，罰金罰鍰提高標準條例第一條前
段，判決如主文。
本案經檢察官己○○到庭執行職務
中　　華　　民　　國　　94　　年　　11　　月　　2 　　日
                  刑事第八庭    法  官  洪堯讚
上正本證明與原本無異。
如不服本判決，應於送達後十日內向本院提出上訴狀（須附繕
本），上訴於台灣高等法院台中分院。
                                書記官  柳寶倫
中　　華　　民　　國　　94　　年　　11　　月　　2 　　日
附錄本案論罪科刑法條
刑法第三百二十一條
犯竊盜罪而有左列情形之一者，處六月以上、五年以下有期徒刑
：
一  於夜間侵入住宅或有人居住之建築物、船艦或隱匿其內而犯
    之者。
二  毀越門扇、牆垣或其他安全設備而犯之者。
三  攜帶兇器而犯之者。
四  結夥三人以上而犯之者。
五  乘火災、水災或其他災害之際而犯之者。
六  在車站或埠頭而犯之者。
前項之未遂犯罰之。
刑法第三百五十四條
毀棄、損壞前二條以外之他人之物或致令不堪用，足以生損害於
公眾或他人者，處二年以下有期徒刑、拘役或五百元以下罰金。
~fo
~t40
附表：
┌──┬────┬───────┬──────┬───────┬────┐
│編號│行為人  │行為時間      │行為地點    │行為態樣及查獲│所犯法條│
│    │        │              │            │情形          │        │
├──┼────┼───────┼──────┼───────┼────┤
│一  │丙○○  │九十四年三月中│臺中市○○路│持其所有客觀上│刑法第三│
│    │        │旬某日        │與河南路口  │可供兇器使用之│百二十一│
│    │        │              │            │鐵製扳手一支（│條第一項│
│    │        │              │            │換汽車輪胎使用│第三款  │
│    │        │              │            │之鐵製扳手，長│        │
│    │        │              │            │約三十公分），│        │
│    │        │              │            │破壞壬○○停放│        │
│    │        │              │            │在該處之車牌號│        │
│    │        │              │            │碼五三九九－Ｌ│        │
│    │        │              │            │Ａ號自用小客車│        │
│    │        │              │            │右前方車窗後（│        │
│    │        │              │            │毀損部分未據告│        │
│    │        │              │            │訴），竊取車內│        │
│    │        │              │            │壬○○所有之波│        │
│    │        │              │            │島牌A130型手機│        │
│    │        │              │            │一支、機車駕照│        │
│    │        │              │            │一張、復華銀行│        │
│    │        │              │            │、國泰銀行、郵│        │
│    │        │              │            │局等金融卡各一│        │
│    │        │              │            │張、汽車衛星導│        │
│    │        │              │            │航一部、新台幣│        │
│    │        │              │            │數百元及郵政劃│        │
│    │        │              │            │撥儲金存款收據│        │
│    │        │              │            │二張等物，得手│        │
│    │        │              │            │後揚長離去。  │        │
├──┼────┼───────┼──────┼───────┼────┤
│二  │丙○○  │九十四年五月上│台中市○○路│以自備之鑰匙一│刑法第三│
│    │        │旬某日        │與成功路口旁│支，毀壞吳耀宗│百二十條│
│    │        │              │            │所有，由甲○○│第一項、│
│    │        │              │            │使用之車號ＮＧ│第三百五│
│    │        │              │            │─4862號自小客│十四條  │
│    │        │              │            │車車門後，竊取│        │
│    │        │              │            │乙○○所有之Ｄ│        │
│    │        │              │            │ＢＴＥＬ牌（機│        │
│    │        │              │            │身編號：352306│        │
│    │        │              │            │ 000000000手機│        │
│    │        │              │            │乙支及和信電信│        │
│    │        │              │            │公司SIM卡號880│        │
│    │        │              │            │00000000000號 │        │
│    │        │              │            │一張得手，將手│        │
│    │        │              │            │機供己使用，Ｓ│        │
│    │        │              │            │ＩＭ卡則棄置一│        │
│    │        │              │            │旁（未盜打）。│        │
│    │        │              │            │              │        │
├──┼────┼───────┼──────┼───────┼────┤
│三  │丙○○、│九十四年五月十│臺中縣霧峰鄉│丙○○與癸○○│刑法第三│
│    │癸○○  │七日凌晨二時許│林森路六○九│，一同乘坐李孟│百二十一│
│    │        │              │之六號之「古│學所有之車號六│條第一項│
│    │        │              │味檳榔攤」（│五二八－ＨＹ號│第三款  │
│    │        │              │未有人居住）│自小客車，至被│        │
│    │        │              │            │害人丑○○所經│        │
│    │        │              │            │營之「古味檳榔│        │
│    │        │              │            │攤」（未有人居│        │
│    │        │              │            │住），由丙○○│        │
│    │        │              │            │持其所有客觀上│        │
│    │        │              │            │可供兇器使用之│        │
│    │        │              │            │一字起子一支破│        │
│    │        │              │            │壞該檳榔攤門鎖│        │
│    │        │              │            │後（毀損部分未│        │
│    │        │              │            │據告訴），再由│        │
│    │        │              │            │癸○○入內竊取│        │
│    │        │              │            │丑○○所有之舒│        │
│    │        │              │            │跑飲料十瓶、長│        │
│    │        │              │            │壽牌香菸十一包│        │
│    │        │              │            │、七星牌香菸十│        │
│    │        │              │            │三包、555牌香 │        │
│    │        │              │            │菸二包、峰牌香│        │
│    │        │              │            │菸三包、大衛杜│        │
│    │        │              │            │夫牌香菸四包及│        │
│    │        │              │            │新台幣二、三百│        │
│    │        │              │            │元零錢等物，得│        │
│    │        │              │            │手後，將之留作│        │
│    │        │              │            │己用。嗣為警於│        │
│    │        │              │            │同日晚上七時許│        │
│    │        │              │            │，在臺中縣大里│        │
│    │        │              │            │市○里路二十巷│        │
│    │        │              │            │二號三樓執行搜│        │
│    │        │              │            │索時查獲，並在│        │
│    │        │              │            │六五二八－ＨＹ│        │
│    │        │              │            │號自小客車內扣│        │
│    │        │              │            │得壬○○之機車│        │
│    │        │              │            │駕照一張及郵政│        │
│    │        │              │            │劃撥儲金存款收│        │
│    │        │              │            │據二張、丑○○│        │
│    │        │              │            │所有之舒跑飲料│        │
│    │        │              │            │十瓶、長壽牌香│        │
│    │        │              │            │菸十一包、七星│        │
│    │        │              │            │牌香菸十三包、│        │
│    │        │              │            │555牌香二包、 │        │
│    │        │              │            │峰牌香菸三包、│        │
│    │        │              │            │大衛杜夫牌香菸│        │
│    │        │              │            │四包、和信電信│        │
│    │        │              │            │公司SIM卡編號 │        │
│    │        │              │            │00000000000000│        │
│    │        │              │            │號一張（乙○○│        │
│    │        │              │            │所有）及遠傳電│        │
│    │        │              │            │信公司SIM卡編 │        │
│    │        │              │            │號000000000000│        │
│    │        │              │            │863號一張及一 │        │
│    │        │              │            │字起子一支等物│        │
│    │        │              │            │，而循線得悉上│        │
│    │        │              │            │情。          │        │
├──┼────┼───────┼──────┼───────┼────┤
│四  │癸○○  │九十四年七月二│台中市北區進│持自備之鑰匙一│刑法第三│
│    │        │十二日十四時許│化北路四八○│支，竊取庚○○│百二十條│
│    │        │              │號前        │所有之車牌號碼│第一項  │
│    │        │              │            │J五七-四三八號│        │
│    │        │              │            │機車一輛，得手│        │
│    │        │              │            │後，留供己用。│        │
├──┼────┼───────┼──────┼───────┼────┤
│五  │丙○○與│九十四年八月十│在台中縣大里│由「阿明」持其│刑法第三│
│    │真實姓名│九日凌晨一時許│市○○路二八│所有客觀上可供│百二十一│
│    │、年籍資│              │五號旁      │兇器使用之自製│條第一項│
│    │料不詳綽│              │            │起子一支（長約│第三款  │
│    │號「阿明│              │            │二十公分）撬開│        │
│    │」之成年│              │            │汽車門鎖（毀損│        │
│    │男子（簡│              │            │部分未據告訴）│        │
│    │稱「阿明│              │            │，丙○○在週遭│        │
│    │」）二人│              │            │把風的方式，竊│        │
│    │        │              │            │取戊○○所有之│        │
│    │        │              │            │ＯＢ─8751號自│        │
│    │        │              │            │用小客車一輛，│        │
│    │        │              │            │得手後供渠等二│        │
│    │        │              │            │人代步工具使用│        │
│    │        │              │            │。            │        │
├──┼────┼───────┼──────┼───────┼────┤
│六  │丙○○與│九十四年八月十│台中縣大肚鄉│丙○○夥同「阿│刑法第三│
│    │「阿明」│九日凌晨二時三│文昌一街六十│明」及「阿輝」│百二十一│
│    │及另真實│十五分許      │五號由被害人│三人，由丙○○│條第一項│
│    │姓名、年│              │子○○擔任主│持客觀上可供兇│第三款、│
│    │籍資料不│              │任委員之「福│器使用之破壞剪│第四款、│
│    │詳綽號「│              │興宮」（無人│一支剪斷福興宮│第二項及│
│    │阿輝」之│              │居住）      │鐵窗後，三人侵│刑法第三│
│    │成年男子│              │            │入福興宮內著手│百五十四│
│    │（簡稱「│              │            │實施竊取行為時│條      │
│    │「阿輝」│              │            │（侵入建築物部│        │
│    │）三人  │              │            │分未據告訴），│        │
│    │        │              │            │適為附近住戶民│        │
│    │        │              │            │眾商永義發覺，│        │
│    │        │              │            │商永義旋即報案│        │
│    │        │              │            │處理，「阿明」│        │
│    │        │              │            │、「阿輝」見狀│        │
│    │        │              │            │立即逃離現場，│        │
│    │        │              │            │丙○○則為員警│        │
│    │        │              │            │當場逮捕，始未│        │
│    │        │              │            │得逞，並扣得破│        │
│    │        │              │            │壞剪一支、自製│        │
│    │        │              │            │起子一支及手電│        │
│    │        │              │            │筒一支。      │
├──┼────┼───────┼──────┼───────┼────┤
│七  │癸○○  │九十四年八月二│台中市北屯區│持其自備之鑰匙│刑法第三│
│    │        │十九日下午八時│北屯路三七六│一支，啟動並竊│百二十條│
│    │        │十分許        │號前        │取丁○○所有之│第一項  │
│    │        │              │            │車牌號碼ＪＧＳ│        │
│    │        │              │            │ ─０３０號機 │        │
│    │        │              │            │車一輛得手後，│        │
│    │        │              │            │將該車作為自己│        │
│    │        │              │            │代步之用，嗣於│        │
│    │        │              │            │同日二十一時十│        │
│    │        │              │            │分許，在同市北│        │
│    │        │              │            │區○○街與育才│        │
│    │        │              │            │南街口，為警攔│        │
│    │        │              │            │檢查獲，並扣得│        │
│    │        │              │            │上開鑰匙一支，│        │
│    │        │              │            │始得悉上情。  │        │
└──┴────┴───────┴──────┴───────┴────┘
